臺灣臺南地方法院刑事判決
110年度附民字第138號
原      告  王清烈（歿）
承受訴訟人  王張來換
            王良志  
            王冠智  
原      告  王清福  
共      同
訴訟代理人  邱佩芳律師
被      告  王識智
上列被告因誣告案件（110年度自字第1號），經原告提起刑事附
帶民事訴訟，本院判決如下：
    主  文
原告之訴及假執行之聲請均駁回。
    事實及理由
一、按當事人死亡者，訴訟程序在有繼承人、遺產管理人或其他
    依法令應續行訴訟之人承受其訴訟以前當然停止，民事訴訟
    法第168條定有明文，依刑事訴訟法第491條第5款之規定，
    此一條文亦為附帶民事訴訟程序所準用。查本件原告王清烈
    於於民國110年9月9日死亡，有刑事案件自訴代理人提出之
    廣東省衛生健康委員會居民死亡醫學證明書及自訴人王清烈
    之個人基本資料查詢結果（本院自訴卷一第435至436頁；本
    院自訴卷二第17頁）在卷可憑，而王清烈之繼承人王張來換
    、王良志、王冠智具狀聲明承受訴訟，有其等提出之民視聲
    明承受訴訟狀、王清烈除戶謄本、繼承系統表、繼承人及被
    繼承人全戶戶籍謄本、繼承人國民身分證影本在卷可憑，其
    等具狀聲明承受訴訟，自無不合，先予敘明。
二、原告起訴主張：被告王識智係「祭祀公業王德和」管理人，
    原告王清福、王清烈係兄弟關係。被告明知訴外人王清河、
    林廣（原名王廣）於民國70年間即將「祭祀公業王德和」所
    有坐落在臺南市○○區○○段000地號之部分土地（下稱本案土
    地）借與原告二人搭設棚架種植蘭花，卻於108年5月18日和
    巨信公司擅自將本案土地上之地上物拆除，被告獲悉原告王
    清福提告毀損後，明知本案土地係訴外人王清河借予原告二
    人使用，竟基於使原告二人受刑事處分而向該管公務員誣告
    之犯意，向臺南市政府警察局麻豆分局提告原告二人竊佔犯
    行。被告被訴毁損部分已被提起公訴，而原告二人上開被訴
    竊佔案件，業經臺灣臺南地方檢察署檢察官於109年12月10
    日以108年度偵字第13560號為不起訴處分確定，益見被告確
    有誣告知犯行。為此依民法第184條第1項、第195條第1項侵
    權行為法律關係，提起附帶民事訴訟，請求被告賠償原告王
    清烈慰撫金新臺幣（下同）150萬元，原告王清福慰撫金100
    萬元。並聲明：㈠被告應給付原告王清烈150萬元及自起訴狀
    繕本送達翌日起至清償日止，按周年利率百分之五計算之利
    息。㈡被告應給付原告王清福100萬元及自起訴狀繕本送達翌
    日起至清償日止，按周年利率百分之五計算之利息。㈢訴訟
    費用由被告負擔。㈣原告願供擔保，請准宣告假執行。
三、被告未為任何聲明或陳述，亦未提出任何書狀。
四、按刑事訴訟諭知無罪、免訴、不受理之判決者，對於附帶民
    事訴訟部分以判決駁回原告之訴，刑事訴訟法第503條第1項
    前段定有明文。查本件被告被訴損害賠償一案，業經刑事判
    決諭知無罪，依照上開說明，原告之訴，應予駁回。假執行
    之聲請，失所依據，併予駁回。
五、據上論結，應依刑事訴訟法第503條第1項前段，判決如主文
    。
中　　華　　民　　國　　111 　年　　8 　　月　　18　　日
　　　　　　　　　刑事第十四庭  審判長法　官　周紹武
　　　　　　　　　　　　　　　　      法　官　蕭雅毓
　　　　　　　　　　　　　　　　      法  官  林岳葳
以上正本證明與原本無異
對於本判決如不服非對刑事判決上訴時不得上訴，並應於送達後
20日內向本院提出上訴書狀，並應敘述具體理由。如未敘述上訴
理由者，應於上訴期間屆滿後20日內向本院補提理由書狀（均須
按他造當事人之人數附繕本）「切勿逕送上級法院」。
　　　　　　　　　　　　　　　　      書記官　謝盈敏
中　　華　　民　　國　　111 　年　　8 　　月　　18　　日